Inventaris van de archieven van de Directie Coördinatie Emancipatiebeleid en taakvoorgangers van het Ministerie van Sociale Zaken en Werkgelegenheid en van enige commissies en projectgroepen, 1968) 1978-1988
Nationaal Archief, Den Haag
- ARCHIEF VAN DE DIRECTIE COÖRDINATIE EMANCIPATIEBELEID EN TAAKVOORGANGERS (1968-) 1978-1988, I
  - STUKKEN BETREFFENDE BIJZONDERE ONDERWERPEN
    - Taakuitvoering, 2
      - Emancipatie in het algemeen, 2.1
        - Internationale aangelegenheden, 2.1.4
          - Verenigde Naties, 2.1.4.3
            - Dossiers inzake de Internationale Arbeidsorganisatie (IAO), 1979-1987; 223-224; 2 pakken
              - Bijdrage aan het Verdrag nr. 156 met betrekking tot gelijke kansen en gelijke behandeling van mannelijke en vrouwelijke werknemers, 1979-1987, 223
              - Deelname aan en verslagen van de 71e en 72e bijeenkomst te Genève, 1984-1987, 224
      - Emancipatie van verschillende doelgroepen, 2.2
        - Algemeen, 2.2.1
          - Dossiers inzake de subsidieverlening, 1975-1988; 238-669; 391 omslagen en 41 pakken
            Zie ook inventarisnummers: 808, 809, 826, 863, 864, 868, 879, 898, 901.
            - Beleidsontwikkeling, 1981-1982, 238; pak
            - Onderzoek door het Instituut voor Psychologisch Marktonderzoek (IPM) naar het gebruik van het instrument subsidie, in het kader van het emancipatiebeleid, 1985-1987, 239; pak
            - 2000; Werkgroep, te Amersfoort, 1982-1986, 240
            - 350 jaar van de Rijksuniversiteit Utrecht; Stichting, te Utrecht, 1985-1986, 241
            - AAG; Organisatie Ontwerp Advies, te Groningen, 1986, 242
            - AbvaKabo te Zoetermeer, 1983-1986, 243
            - AbvaKabo, afdeling Rotterdam, 1984-1986, 244
            - Acker, H. te Herwijnen, 1985, 245
            - Advocatenkollektief; Stichting, te Breda, 1984-1985, 246
            - Aemstelhorn, De; Katholieke Sociale Academie, te Amsterdam, 1986-1987, 247
            - Aerts, A. te Soest, 1983-1985, 248
            - Aghassy, G. en M. Noot te Amsterdam, 1985, 249
            - Aletta; Stichting, te Utrecht, 1984-1987, 250; pak
            - Alternatieve Hulpverlening; Vereniging Landelijk Overleg, te Utrecht, 1983-1986, 251
            - Amandla te Amsterdam, 1983-1985, 252
            - Amazone; Stichting, te Amsterdam, 1985-1986, 253
            - Ambachtelijke Houtbewerking voor Vrouwen; Stichting Alternatieve (om-)Scholing, te Arnhem, 1983-1985, 254
            - Ambachten; Hoofdbedrijfschap, te Den Haag, 1982-1985, 255
            - Amsterdam; Gemeente, 1983-1988, 256
            - Andragogisch Instituut te Groningen, 1984-1985, 257
            - Anti-Apartheids Beweging Nederland te Amsterdam, 1984-1986, 258
            - Arbeidshulpverlening voor Vrouwen in de Wijk; Stichting, te Amsterdam, 1981-1985, 259
            - Ariens, C. en B. van Manen te Amsterdam, 1983-1986, 260
            - Art, d'; Studio, te Den Bosch, 1985-1987, 261
            - Balsemien; Stichting, te Den Bosch, 1979-1986, 262; pak
            - Baobab; Theatergroep, te Utrecht, 1984-1987, 263
            - Bartels, K. te Den Bosch, 1981-1985, 264
            - Bedrijf en Beroep; Nederlandse Bond van Vrouwen in, te Utrecht, 1985-1988, 265
            - Bedrijven van Vrouwen; Stichting Fonds voor, te Amsterdam, 1983-1986, 266
            - Beer, C. de, te Amsterdam, 1984-1985, 267
            - Begeleidingscentrum voor Vrouwen; Stichting, te Eindhoven, 1983-1986, 268
            - Begeleidingscentrum voor Vrouwen; Stichting, te Neer, 1984-1985, 269
            - Belangenbehartiging Surinaamse Vrouwen; Stichting, te Amsterdam, 1980-1983, 270
            - Beuk, De; Stichting Hulpverleningsproject, te Hengelo, 1984-1986, 271
            - Beuk, De; Stichting, te Wieringen, 1980-1983, 272
            - Idem, 1984-1988, 273
            - Bevordering van de Surinamistiek; Stichting Instituut ter, te Nijmegen, 1984-1985, 274
            - Bijzondere Scholen voor Onderwijs op Algemene Grondslag; Verenigde, te Den Haag, 1979-1986, 275
            - Bilderbeek, E. van, te Den Haag, 1981-1984, 276
            - Biseksualiteit; Landelijk Netwerk, te Amsterdam, 1983-1988, 277
            - Blijf van m'n Lijf; Stichting, te Groningen, 1982-1983, 278
            - Blijf van m'n Lijf; Stichting, te Rotterdam, 1980-1985, 279
            - Blok, E. te Amsterdam, 1983-1985, 280
            - Boekennel; Vereniging ter Bevordering van de Vrouwencultuur, te Eindhoven, 1983-1985, 281
            - Boeren- en Tuindersbond; Nederlandse Christelijke, te Den Haag, 1983-1987, 282
            - Born, De; Vrouwen Vormingscentrum, te Bennekom, 1983-1988, 283
            - Bovenkerk & Brunt; Onderzoeksbureau, te Bunnik, 1984, 284
            - Bron, De; Vrouwenvertaalkollektief, te Amsterdam, 1982-1985, 285
            - Bruns, I. en D. Paridaens te Alkmaar, 1983-1985, 286
            - Budgetfinanciering Vrouwenemancipatiebureaus; Werkgroep, te Den Bosch, 1988, 287
            - Buitenlanders; Stichting Regionaal Centrum, te Den Haag, 1982-1985, 288
            - Buitenlands Vrouwen Overleg Rijnmond te Rotterdam, 1984-1985, 289
            - Buitenlandse Werknemers Rijnmond; Stichting, te Rotterdam, 1984-1988, 290
            - Buitenlandse Vrouwen; Centrum, te Tilburg, 1981-1985, 291
            - Buitenlandse Vrouwen; Projekt, te Heerenveen, 1981-1983, 292
            - Buitenlandse Werknemers Gooi en Eemland; Stichting, te Hilversum, 1986-1987, 293
            - Buitenlandse Werknemers Midden-Brabant; Stichting, te Tilburg, 1980-1981, 294
            - Idem, 1982-1983, 295
            - Buitenlandse Werknemers Midden-Nederland; Stichting, te Utrecht, 1982-1986, 296
            - Buitenspel; Theatergroep, te Soest, 1983-1986, 297
            - Burgerschapskunde; Stichting, te Leiden, 1980-1986, 298
            - Buurtwerk Overvecht-Zuid, Stichting, te Utrecht, 1979-1986, 299
            - CDA; Christen Democratisch Appèl, Vrouwenberaad, te Den Haag, 1981-1982, 300
            - Idem, 1983-1986, 301; pak
            - CNV; Christelijk Nationaal Vakverbond, te Utrecht, 1979-1986, 302
            - Christen-Vrouwenbond; Nederlandse, te Amersfoort, 1981-1983, 303
            - Circon te Amsterdam, 1983-1984, 304
            - Confetti te Huizen, 1987-1988, 305
            - Coöperatief, Het; Vereniging, te Amsterdam, 1986, 306
            - Cozac; Stichting, te Amsterdam, 1985-1986, 307
            - Culturele Antropologie van de Vrije Universiteit; Subfaculteit, te Amsterdam, 1985-1986, 308
            - Democraten '66; Politieke Partij, te Den Haag, 1981-1985, 309
            - Idem, 1986, 310
            - Democratische Burgerschapsvorming; Nederlands Centrum voor, te Amsterdam, 1984-1988, 311
            - Douma, I. te Leeuwarden, 1984-1986, 312
            - Draafsel, M. te Wageningen, 1984-1985, 313
            - Drakenburgh, Volkshogeschool, te Baarn, 1978-1988, 314
            - Druk en Papier FNV te Amsterdam, 1982-1984, 315
            - Duijnstee-Hoogendijk, N. te Gouda, 1984-1986, 316
            - Economische Zaken (EZ); Ministerie van, te Den Haag, 1984-1986, 317
            - Educatief Centrum; Plaatselijk, te Vlaardingen, 1984-1988, 318; pak
            - Educatief Werk; Kontakt Katholieken, te Utrecht, 1981-1985, 319
            - Educatieve Omroep; Federatie, te Hilversum, 1984-1986, 320
            - Eetverslaving; Stichting, te Amsterdam, 1982-1985, 321
            - Eindhoven; Gemeente, 1976-1986, 322
            - Emancipatie Eenouderkrant; Stichting, te Amsterdam, 1986-1987, 323
            - Emancipatie Steunpunt Overijssel; Stichting, te Almelo, 1981-1984, 324; pak
            - Idem, 1985-1986, 325
            - Emancipatie Werk in Limburg; Paars Platform voor, te Venray, 1982-1986, 326
            - Emancipatiewerk Noord-Holland; Stichting Ondersteuning, te Haarlem, 1981-1984, 327
            - Idem, 1985, 328
            - Idem, 1986, 329
            - Emancipatiewerkers; Landelijk Steunpunt, te Badhoevedorp, 1982-1983, 330
            - Emancipatiewerkers; Overleg Aanvraag, te Middelburg, 1979-1982, 331
            - Emancipatorisch Vormingswerk voor Meisjes; Stichting Landelijk, te Amsterdam, 1979, 332
            - Emancipatorisch Vrouwen Werk; Werkgeversvereniging, te Utrecht, 1983-1988, 333
            - Eva Bijt Door; project van het Nederlands Centrum voor Volksontwikkeling, te Amersfoort, 1982-1985, 334
            - Experimenteel Toneel, Het; Stichting, te Utrecht, 1983-1985, 335
            - FNV; Federatie Nederlandse Vakbeweging, te Amsterdam, 1979-1985, 336
            - Filef Donne te Utrecht, 1984-1985, 337
            - Filmproduktie; Maatschap B.V., te Amsterdam, 1984-1988, 338
            - Financieel Beheer Emancipatiewerkers Man-Vrouw Maatschappij; Stichting, te Amsterdam, 1982-1985, 339; pak
            - Gedetineerden; Relaties van, te Tilburg, 1987-1988, 340
            - Geerlingshof Volkshogeschool en Europahuis; Stichting, te Valkenburg, 1982-1988, 341
            - Gennep, Van; B.V. Uitgeverij en boekhandel, te Amsterdam, 1985, 342
            - Gescheiden Predikantsvrouwen; Zelfhulpgroep van, te Ermelo, 1983-1985, 343
            - Gezinsraad; Nederlandse, te Den Haag, 1977-1981, 344
            - Gezinsverzorgingsinstellingen; Stichting Amsterdamse, 1986-1987, 345
            - Gezondheidsdienst Eemland; Gewestelijke, te Amersfoort, 1984-1985, 346
            - Gezondheidszorg Buitenlanders; Bureau Voorlichting, te Bunnik, 1985-1986, 347
            - Gezondheidszorgproject Buitenlandse Vrouwen; Stichting, te Amsterdam, 1983-1987, 348
            - Graaf, Mr. A. de; Stichting, te Amsterdam, 1983-1988, 349
            - Groningen; Provincie, 1984-1986, 350
            - Grupstal, De; Stichting Groepscentra, te Oldeboorn, 1986-1988, 351
            - Halve Werk, Het; Koöperatieve Vereniging, te Den Haag, 1984-1988, 352
            - Hand, Bij De; Stichting, te Amsterdam, 1979-1986, 353
            - Handen Thuis; Stichting, te Utrecht, 1985 en 1986, 354; pak
            - Idem 1987, 355
            - Helse Hex, De; Stichting, te Amsterdam, 1984-1987, 356
            - Hof; Film Producties B.V., te Amsterdam, 1986-1988, 357
            - Hoge Hoeve, De; Vormingswerk Jonge Volwassenen, te Bovenkarspel, 1985-1986, 358
            - Hoger Agrarisch Onderwijs Orgaan; Centraal, te Wageningen, 1983-1988, 359
            - Holtslag, M. te Leiden, 1984-1985, 360
            - Homoseksualiteit COC; Nederlandse Vereniging tot Integratie van, te Amsterdam, 1982-1984, 361
            - Hubertus, Sint; Roomskatholieke Horeca-, Brood- en Banketbakkersvakschool, te Amsterdam, 1987-1988, 362
            - Huishoud- en Nijverheidsonderwijs; Stichting Landelijk Vrouwenkontakt, te Utrecht, 1982-1986, 363
            - Huishoudelijke en Consumentenvoorlichting HVP; Stichting, te Den Haag, 1981-1984, 364
            - Huisvrouwen; Nederlandse Vereniging van, te Den Haag, 1982-1986, 365
            - Hulpverlening bij Zwangerschap en Alleenstaand Ouderschap; Nederlandse Vereniging van Organisaties voor, te Den Bosch, 1981-1984, 366
            - Hulpverlening voor Slachtoffers van Misdrijven, Stichting, te Groningen, 1982-1984, 367
            - Humanistisch Verbond te Utrecht, 1983-1985, 368
            - IPM; Instituut voor Psychologisch Marktonderzoek, te Rotterdam, 1984-1985, 369
            - Informatie en Documentatiecentrum (IDC); Stichting, te Amsterdam, 1975-1983, 370; pak
            - Idem, 1984-1986, 371; pak
            - Initiatief; Stichting, te Amsterdam, 1982-1986, 372
            - Internationaal Archief voor de Vrouwenbeweging (IAV); Stichting, te Amsterdam, 1981-1986, 373; pak
            - Internationale Werkkampen; Stichting, te Utrecht, 1984-1988, 374
            - Iris; Stichting Vrouwendrukkerij, te Culemborg, 1981-1986, 375
            - Jaarboek voor Vrouwengeschiedenis; Stichting, te Amsterdam, 1981-1986, 376
            - Jeetje Mina; Meidenblad, te Utrecht, 1985-1988, 377
            - Jeugdhavens; Stichting, te Amsterdam, 1981-1986, 378
            - Job Film Producties; Stichting, te Amsterdam, 1985-1986, 379
            - Joris, Sint; Gasthuis, te Delft, 1983-1986, 380
            - KBO; Katholieke Bonden van Ouderen, te Eindhoven, 1983-1987, 381
            - KPJ; Katholieke Plattelands Jongeren, te Tilburg, 1983-1987, 382
            - Ka; Stichting Vrouwenkollektief, te Hoorn, 1982-1985, 383
            - Katijf; Stichting, te Amsterdam, 1984-1985, 384
            - Katrijn; Vrouwen Begeleidings Kollektief, te Utrecht, 1983-1985, 385
            - Keetje; Stichting, te Zoetermeer, 1982-1985, 386
            - Keijenberg, De; Vormingscentrum, te Renkum, 1984-1985, 387
            - Keizersgracht 10; Stichting, te Amsterdam, 1984-1988, 388
            - Kern, De; Stichting Toneelgroep, te Monnickendam, 1986-1988, 389
            - Kinderbescherming Konflikten; Adviesburo, te Utrecht, 1983-1987, 390
            - Krisis, Werkgroep, te Amsterdam, 1985, 391
            - Kruisvereniging Noord-Holland; Provinciale, te Haarlem, 1984-1983, 392
            - Kruyt en Partner; Bureau voor Beleidsontwikkeling, te Amsterdam, 1982-1985, 393
            - Kunst en Kontekst; Stichting, te Nijmegen, 1982-1986, 394; pak
            - LSOBA; Landelijke Samenwerking van Organisaties van Buitenlandse Arbeiders, te Utrecht, 1982-1984, 395
            - Idem, 1985-1987, 396
            - Idem, 1988, 397
            - Landinrichtingsdienst te Utrecht, 1983-1985, 398
            - Leeuwenbibliotheek, Van, te Amsterdam, 1980-1982, 399
            - Leraren voor het Beroepsonderwijs; Nederlands Genootschap tot Opleiding van, te Ede, 1983-1986, 400
            - Lesbische Archieven; Landelijk Overleg, te Utrecht, 1982-1985, 401
            - Lesbische Vrouwen in het Onderwijs; Werkgroep, te Amsterdam, 1984-1985, 402
            - Lilith; Vrouwentherapie- en Begeleidingscentrum, te Tilburg, 1984-1988, 403
            - Lingsma, T.A. te Utrecht, 1985-1986, 404
            - Loopbaanplanning; Nijmeegse Onderzoeksgroep, te Beuningen, 1981-1985, 405
            - Lover; Stichting, te Amsterdam, 1981-1986, 406
            - Lust en Gratie; Stichting, te Utrecht, 1983-1984, 407
            - Maan, De; Stichting, te Amsterdam, 1982-1985, 408; pak
            - Idem, 1986, 409; pak
            - Maatschappelijke Plaats Wageningse Afgestudeerden; Stichting, te Wageningen, 1987-1988, 410
            - Man Vrouw Maatschappij; Aktiegroep, te Zeist, 1981-1982, 411
            - Idem, 1983-1984, 412
            - Idem, 1985-1986, 413
            - Management; Nederlandse Vereniging, te Den Haag, 1988, 414
            - Mannen Tegen Seksueel Geweld; Landelijk Initiatiefgroep te Amsterdam, 1984-1986, 415
            - Marialust; Historisch Museum, te Apeldoorn, 1984-1987, 416
            - Marie, Word Wijzer!; Stichting, te Amsterdam, 1981-1986, 417
            - Medea; Stichting Vrouwenvideogroep, te Utrecht, 1981-1986, 418
            - Meiden, voor, door en van; Landelijk Steunpunt, te Utrecht, 1982-1986, 419
            - Melkweg; Stichting, te Amsterdam, 1982-1988, 420; pak
            - Menens; Theaterwerkgroep, te Utrecht, 1983-1986, 421
            - Metzelaar, H. en R. van Hessen te Den Haag, 422
            - Midden- en Kleinbedrijf, Economisch Instituut voor het, te Zoetermeer, 1985-1986, 423
            - Midden- en Kleinbedrijf; Centraal Instituut, te Diemen, 1985-1987, 424
            - Miene Mut; Eethuis, te Nijmegen, 1982-1987, 425
            - Mira; Stichting, te Nijmegen, 1987-1988, 426
            - Missiologie en Oecumenica; Interuniversitair Instituut voor, te Utrecht, 1982-1987, 427
            - Molukse Vrouwen; Landelijke Activiteitengroep voor, te Barneveld, 1981-1985, 428
            - NBLC; Nederlandse Bibliotheek en Lektuurcentrum, te Den Haag, 1984-1987, 429
            - NKV; Nederlands Katholiek Verbond, Vrouwenbeweging van het, te Tilburg, 1979-1987, 430; pak
            - NOS; Nederlandse Omroep Stichting, te Hilversum, 1981, 431
            - Idem, 1982-1983, 432
            - Nautisch Onderwijs; Academie, te Rotterdam, 1983-1985, 433
            - Nederlands Centrum Buitenlanders; Stichting, te Utrecht, 1985-1988, 434
            - Nemesis te Amsterdam, 1983-1988, 435
            - Nieuwe Herberg, De; Stichting Vrouwenbedrijf, te Vaals, 1986, 436
            - Nieuwe Kerk De; Nationale Stichting, te Amsterdam, 1985-1986, 437
            - Nijmegen Sun; Socialistiese Uitgeverij, 1983-1986, 438
            - Nijmegen; Gemeente, 1982-1985, 439
            - Noord-Oost Polder; Vrouwencafé te Emmeloord, 1979-1986, 440
            - Ombudsvrouw; Stichting Landelijke, te Den Haag, 1980-1984, 441; pak
            - Idem, 1985, 442
            - Idem, 1986, 443; pak
            - Ombudsvrouw; Stichting, te Amsterdam, 1981-1988, 444; pak
            - Ombudsvrouw; Stichting, te Utrecht, 1981-1988, 445
            - Onder Vrouwen, Onder Mannen; Congres van de Universiteit van Amsterdam, 1982-1985, 446
            - Ondernemers Verbond; Nederlands Christelijk, te Rijswijk, 1983-1986, 447
            - Onderwijs en Wetenschappen (O&W); Ministerie van, te Zoetermeer, 1984-1985, 448
            - Onderwijsadviescentra; Werkverband van Plaatselijke en Regionale, te Den Haag, 1983-1985, 449; pak
            - Ongewenste Intimiteiten; Werkgroep, te Amsterdam, 1983-1985, 450
            - Ontwikkelingswerk Nederland; Centrum, te Wageningen, 1985-1987, 451
            - Opleiding Verzorgende en Dienstverlenende Beroepen; Landelijke Stichting, te Maarn, 1983-1986, 452
            - Optie; Stichting, te Utrecht, 1986-1988, 453
            - Opvang Slachtoffers Seksueel Geweld; Werkgroep, te Utrecht, 1982-1984, 454
            - Opvang Slachtoffers van Seksueel Geweld; Stichting Coördinatiepunt, te Den Haag, 1985-1986, 455
            - Opvang en Begeleiding van Buitenlandse Werknemers; Stichting, te Dordrecht, 1983-1986, 456
            - Organisatie Ontwikkeling; Nederlands Pedagogisch Instituut voor, te Zeist, 1986-1988, 457
            - Orthopedagogische Voorzieningen; Stichting Noordelijke, te Groningen, 1983-1987, 458
            - Oud-Katholieke Vrouwen in Nederland; Bond, te Amersfoort, 1979-1984, 459
            - PPR; Politieke Partij Radikalen, Koördinatiegroep van het Landelijk Overleg van de Vrouwen, te Haarlem, 1981-1983, 460
            - PSP; Pacifistisch Socialistische Partij, Wetenschappelijk Buro van de, te Amsterdam, 1983-1987, 461; pak
            - Panter; Theatergroep, te Blaricum, 1985-1988, 462
            - Pedagogisch Studiecentrum; Algemeen, te Amsterdam, 1983-1986, 463
            - Persona; Theater, te Amsterdam, 1984-1985, 464
            - Personeelsbeleid; Coöperatief Adviesbureau, te Groningen, 1978-1986, 465
            - Planwinkel; Stichting, te Delft, 1983-1985, 466
            - Plattelandsontwikkeling; Nederlandse Stuurgroep voor de Internationale Expositie voor, te Amsterdam, 1983-1985, 467
            - Plattelandsvrouwen; Nederlandse Bond van, te Den Haag, 1983-1988, 468; pak
            - Plattelandsvrouwenbond; Christelijke, te Den Haag, 1981-1986, 469
            - Politiebond; Nederlandse, te Amsterdam, 1983-1987, 470
            - Politieke en Sociale Wetenschappen van de Universiteit van Amsterdam; Subfaculteit der Algemene, 1984-1987, 471
            - Populier, De; Politiek Kultureel Centrum, te Amsterdam, 1986-1987, 472
            - Psychologie van de Universiteit van Amsterdam; Subfaculteit, 1986-1987, 473
            - Puls; Stichting Studio, te Amsterdam, 1984-1986, 474
            - Racisme en Vrouwengeschiedenis; Organisatie Themadag, te Nijmegen, 1987-1988, 475
            - Raden voor de Kinderbescherming; Landelijk Vrouwenoverleggroep binnen, te Breda, 1984-1986, 476
            - Regioplan, Stichting, te Amsterdam, 1986-1987, 477
            - Rijksuniversiteit Groningen, 1982-1986, 478
            - Rode Lantaren, De; Stichting Utrechts Filmkollektief, te Utrecht, 1981-1986, 480
            - Rooie Vrouwen in de Partij van de Arbeid (PvdA) te Amsterdam, 1979-1987, 481; pak
            - Rotterdam; Gemeente, 1982-1985, 482
            - Roze Ruit, De; Vrouweneetcafé, te Den Bosch, 1981-1985, 483
            - Saadat, Stichting, te Rotterdam, 1984-1988, 484
            - Sado-Masochisme; Vereniging Studiegroep, te Amsterdam, 1980-1986, 485
            - Sapphistry; Stichting Vrouwendrukkerij, te Leeuwarden, 1982-1986, 486
            - Schaakbond; Koninklijke Nederlandse, te Amsterdam, 1981-1985, 487
            - Schooladviesdienst; Stichting Regionale, te Haarlem, 1980-1981, 488
            - Idem, 1982-1983, 489
            - Schorerstichting te Amsterdam, 1982-1986, 490
            - Seksueel Geweld; Stichting Tegen, te Utrecht, 1983-1988, 491; pak
            - Seksueel Geweld; Werkgroep Congres, te Delft, 1985-1986, 492
            - Seksuele Kindermishandeling binnen het Gezin; Vereniging Tegen, te Leek, 1983-1986, 493
            - Seksuele Kindermishandeling binnen het Gezin; Vereniging Tegen, te Nieuwegein, 1982-1988, 494
            - Seksuele Kindermishandeling; Vereniging Tegen, te Den Bosch, 1984-1988, 495
            - Sister Outsider te Amsterdam, 1984-1987, 496
            - Slechte Meiden te Diemen, 1984-1986, 497
            - Smelik, A.M. te Utrecht, 1985-1986, 498
            - Sociaal Juridische Hulpverlening Staatsliedenbuurt; Stichting, te Amsterdam, 1984-1986, 499
            - Sociaal Kultureel Werk; Centrale Stichting voor, te Terneuzen, 1979-1986, 500
            - Sociaal-Culture Wetenschappen van de Rijksuniversiteit Utrecht; Subfaculteit, 1983-1985, 501
            - Sociale Psychologie van de Vrije Universiteit; Vakgroep, te Amsterdam, 1980-1985, 502
            - Sociale Wetenschappen van de Rijksuniversiteit Leiden; Faculteit der, 1984-1988, 503
            - Softies te Delft, 1983-1985, 504
            - Spaanse Meisjesgroep; Buitenlandse Vrouwen Centrum, te Utrecht, 1986-1987, 505
            - Spiegeltheater te Amsterdam, 1984-1986, 506
            - Statistiek; Centraal Bureau voor de, te Voorburg, 1986, 507
            - Stonewall van het Roze Front; Stichting, te Utrecht, 1986-1987, 508
            - Stoute Oog, Het, Videlia en Kaktus; Video-vrouwengroepen, te Amsterdam, 1981-1985, 509
            - Studiepunt Vrouwenwerk; Stichting, te Amsterdam, 1983-1986, 510
            - Studio Produkties; Open, te Amsterdam, 1983-1985, 511
            - Superman; Stichting, te Arnhem, 1982-1986, 512
            - Surinaamse Vrouwenzaken; Landelijke Federatie, te Amsterdam, 1983-1986, 513
            - Technische Hogeschool te Eindhoven, 1985-1986, 514
            - Tegen Haar Wil; Stichting, te Amsterdam, 1982-1988, 515; pak
            - Tegen Haar Wil; Stichting, te Groningen, 1983-1988, 516; pak
            - Theater Aktiviteiten; Stichting ter Ondersteuning van, te Dordrecht, 1983-1985, 517
            - Theater van de Onderdrukten; Bijscholingsgroep, te Utrecht, 1982-1986, 518
            - Tijd voor School; Stichting, te Huizen, 1984-1985, 519
            - Tolkencentra te Rotterdam en Utrecht, 1985-1987, 520
            - Transnational Institute, The, te Amsterdam,1981-1985, 521
            - Tropen; Koninklijk Instituut voor de, te Amsterdam, 1983-1987, 522
            - Turkse Migrantenvrouwen; Initiatiefgroep Organisatie Europese Conferentie, te Utrecht, 1984-1985, 523
            - Türkiyeli Kadinlar Dernegi te Nijmegen, 1984-1986, 524
            - Universiteit van Amsterdam, 1982-1985, 525
            - Universiteit; Katholieke, te Nijmegen, 1981-1985, 526
            - VIDA; Stichting Vrouwenuitgeverij, te Groningen, 1984-1986, 527
            - VVD; Volkspartij voor Vrijheid en Democratie, Organisatie Vrouwen in de, te Rotterdam, 1981-1985, 528
            - VVD; Volkspartij voor Vrijheid en Democratie, Organisatie Vrouwen in de, te Den Haag, 1983-1986, 529
            - Vakopleiding voor Volwassenen; Landelijk Overleg Centra, te Nijmegen, 1984, 530